【裁判字號】    97,易,820
【裁判日期】    970826
【裁判案由】    詐欺
【裁判全文】
臺灣彰化地方法院刑事判決               97年度易字第820號
公  訴  人  臺灣彰化地方法院檢察署檢察官
被      告  甲○○
上列被告因詐欺案件，經檢察官提起公訴（九十七年度偵字第二
七一○號），本院依簡式審判程序判決如下：
    主  文
甲○○幫助意圖為自己不法之所有，以詐術使人將本人之物交付
，處有期徒刑肆月，如易科罰金，以新臺幣壹仟元折算壹日，緩
刑貳年，緩刑期間付保護管束，並應向檢察官指定之公益團體、
地方自治團體或社區提供壹佰貳拾小時之義務勞務。
    事  實
一、甲○○雖預見將金融機構帳戶提供予他人，可能幫助取得金
    融機構帳戶之人作為實行詐欺取財犯罪使用，藉以隱匿其真
    實身分，而躲避犯罪偵查機關追查，竟於不違背其等本意下
    ，基於幫助他人詐欺取財之不確定故意，於民國九十六年八
    月二十六日或二十七日之某時許，見真實姓名年籍不詳之成
    年男子所刊登之夾報廣告，得知可藉由出售自己名義之金融
    機構帳戶存摺、提款卡、印章、密碼得款花用，即依上開廣
    告所載電話號碼與該成年男子聯絡後，於同年九月一日某時
    許，在彰化縣鹿港鎮之某便利商店前，將其於九十一年五月
    十六日開立之彰化銀行鹿港分行帳號第000000000
    00000號帳戶（下稱上開彰化銀行帳戶）之存摺、提款
    卡、密碼、印章，以新臺幣（下同）四千元之價格，販賣予
    該成年男子。嗣該成年男子及其所屬之詐騙集團成員即基於
    意圖為自己不法所有之詐欺取財故意，於九十六年十月二日
    中午十二時許，由該詐欺集團內真實姓名年籍不詳、自稱「
    高雄警政署人員」之成年男子撥打電話予乙○○，詐稱：其
    身分遭他人冒用在銀行開戶，需將帳戶內存款轉存至指定帳
    戶，以證明清白云云，致乙○○陷於錯誤，於同日下午二時
    五分許，前往臺北市○○區○○路四五二巷六號一樓之彰化
    銀行北投分行，依照指示存款九萬三千元至甲○○上開彰化
    銀行帳戶內。嗣因乙○○發現受騙，並報警處理，始循線查
    悉上情。
二、案經彰化縣警察局鹿港分局報告臺灣彰化地方法院檢察署檢
    察官偵查起訴。
    理  由
一、按除被告所犯為死刑、無期徒刑、最輕本刑為三年以上有期
    徒刑之罪或高等法院管轄第一審案件者外，於刑事訴訟法第
    二百七十三條第一項程序進行中，被告先就被訴事實為有罪
    之陳述時，審判長得告知被告簡式審判程序之旨，並聽取當
    事人、代理人、辯護人及輔佐人之意見後，裁定進行簡式審
    判程序；除簡式審判程序、簡易程序及第三百七十六條第一
    款、第二款所列之罪之案件外，第一審應行合議審判；刑事
    訴訟法第二百七十三條之一第一項、第二百八十四條之一分
    別定有明文。本件被告甲○○所犯係死刑、無期徒刑、最輕
    本刑為三年以上有期徒刑或高等法院管轄第一審案件以外之
    罪，且於本院行準備程序時就被訴事實為有罪之陳述，經受
    命法官告知簡式審判程序之旨，並聽取公訴人、被告之意見
    後，本院合議庭認無不得或不宜改依簡式審判程序進行之處
    ，經評議結果，裁定改由受命法官獨任行簡式審判程序，合
    先敘明。
二、上開事實，業據被告甲○○於本院審理時，坦承不諱，核與
    證人即被害人乙○○於警詢時，證述之情節相符，並有彰化
    銀行存款憑條、甲○○上開彰化銀行帳戶之個人戶顧客資料
    卡、交易明細查詢資料、彰化銀行鹿港分行九十七年五月二
    十一日彰鹿字第○九七一一三二號函及隨函檢附之甲○○上
    開彰化銀行帳戶之建檔資料、印鑑卡、更換印鑑申請書、顧
    客資料卡、金融卡申請書、臺北市政府警察局北投分局長安
    派出所受理各類案件紀錄表、臺北市政府警察局北投分局長
    安派出所受理刑事案件報案三聯單、內政部警政署反詐騙案
    件紀錄表、臺北市政府警察局北投分局長安派出所受理詐騙
    帳戶通報警示簡便格式表各一份在卷可稽，足徵被告自白確
    與事實相符。本件事證明確，被告幫助詐欺取財之犯行，應
    堪認定。
三、被告甲○○提供金融機構帳戶之存摺、提款卡、密碼、印章
    予他人，供他人作為實行詐欺取財犯罪使用，雖未參與詐欺
    取財之行為，然其顯係以幫助之意思，參與詐欺取財構成要
    件以外之行為，為幫助犯，核被告所為，係犯刑法第三十條
    第一項前段、第三百三十九條第一項之幫助詐欺取財罪。被
    告係幫助他人實行詐欺取財犯罪，爰依刑法第三十條第二項
    規定，按詐欺取財正犯之刑減輕之。爰審酌被告提供金融機
    構帳戶予詐欺集團使用，其個人所得之不法利益雖屬有限，
    然造成偵查犯罪機關事後追查贓款及詐欺集團成員極為困難
    ，致使詐欺集團更加猖獗氾濫，對於社會治安之危害程度不
    容小覷，及其犯罪之動機、目的、手段、被害人所受損害金
    額尚非甚鉅，暨犯罪後坦承犯行，態度尚屬良好等一切情狀
    ，量處如主文所示之刑，並諭知易科罰金折算之標準。又被
    告前未曾因故意犯罪受有期徒刑以上刑之宣告，此有臺灣彰
    化地方法院檢察署刑案資料查註紀錄表及臺灣高等法院被告
    前案紀錄表各一份附卷可考，其因一時失慮，致罹刑典，經
    此偵審程序及論罪科刑後，當應知所警惕而無再犯之虞，本
    院認所宣告之刑，以暫不執行為適當，爰依刑法第七十四條
    第一項第一款，宣告緩刑二年；又為深植被告守法觀念，記
    取本案教訓，另依刑法第七十四條第二項第五款規定，併宣
    告被告應向檢察官指定之公益團體、地方自治團體或社區提
    供一百二十小時之義務勞務，並依刑法第九十三條第一項第
    二款規定，諭知於緩刑期間付保護管束，以促其緩刑期間徹
    底悔過，用啟自新。
據上論斷，應依刑事訴訟法第二百七十三條之一第一項、第二百
九十九條第一項前段，刑法第三十條第一項前段、第二項、第三
百三十九條第一項、第四十一條第一項前段、第七十四條第一項
第一款、第二項第五款、第九十三條第一項第二款，刑法施行法
第一條之一，判決如主文。
本案經檢察官余建國到庭執行職務。
中    華    民    國    97    年    8    月    26    日
                       刑事第六庭    法  官  鄭舜元
以上正本證明與原本無異。
如不服本判決，應於判決送達後10日內，向本院提出上訴書狀，
上訴書狀應「敘述具體上訴理由」，並按他造當事人之人數附繕
本。「切勿逕送上級法院」。
告訴人或被害人對於判決如有不服具備理由請求檢察官上訴者，
其上訴期間之計算係以檢察官收受判決正本之日期為準。
中    華    民    國    97    年    8     月    26    日
                                      書記官  陳秀香
附錄：論罪科刑法條
中華民國刑法第339條
意圖為自己或第三人不法之所有，以詐術使人將本人或第三人之
物交付者，處5年以下有期徒刑、拘役或科或併科1千元以下罰金
。
以前項方法得財產上不法之利益或使第三人得之者，亦同。
前二項之未遂犯罰之。


司法院資訊處製作；財團法人民間司法改革基金會備份。
